# 关于IPO中个人股权置换的个税问题

提问人：Sanger_Wang 时间：2011-09-09 16:47:25
各位大师：目前拟IPO公司，为理顺股权投资等关系，拟上市个人股东需要将其股份转让给持股公司，个人股东不再持有拟上市主体的股权，如采用以下不同方法是否对个税有不同的影响？ 1 、常规转让，收取现金转让股权； 2 、以拟上市主体股权评估作价出资，获取持股公司股权；是否适用《关于非货币性资产评估增值暂不征收个人所得税的批复》（国税函[2005]319号）的相关规定？？
3 、如果持股公司为该个人股东 100 ％投资，转让定价按账面价值； 4 、如果持股公司为该个人股东 100 ％投资，转让定价按评估价值；
望各大师不吝赐教！多谢。
该贴已经同步到 Sanger_Wang的微博

回答人：chenyiwei
国税函[2005]319号文已经失效。 你说的不同转让方式，无论方案如何设计，都是发生于自然人与其关联企业之间，因此不能排除被税务机关核定应纳税所得额的可能性。建议关注国税函[2009]285号和国家税务总局公告[2010]27号等涉及股权转让所得额确定和核定征收方面的相关规定。